Massar Mahamat

Agent Logistique

🔽 massar.mhd.ali@outlook.com 🤳 0753155965 😭 Permis de conduire B 🕻 Caces: 1A 🕻 Véhiculé

Je possède une solide expérience dans la logistique, ayant travaillé comme préparateur de commandes et agent logistique. Ce parcours m'a permis de développer des compétences clés en gestion de l'inventaire et en optimisation des processus de réception et d'expédition.

Expérience professionnelle

de mars 2024 à sept. 2024

Préparateur de commandes

Veepee, La Boisse

- Traitement et tri des colis
- Préparation de commande
- Rangement de colis
- Purger les colis
- Réceptionner les colis
- Optimisation des processus de préparation de commandes
- Gestion des inventaires de colis

de sept. 2023 à févr. 2024

Equipier Polyvalent

Carrefour, Villeurbanne

- approvisionnement des rayons,
- encaissement des produits,
- Garantir la qualité et la fraîcheur des produits,
- Accueil des clients et répondre à leurs demandes,

de nov. 2022 à mai 2023

Agent Logistique

Amazon Satolas, Lyon

- Tri des colis
- Chargement et déchargement des camions
- Réception et vérification des colis

Formation

de sept. 2024 à ce jour

Master 1 Economie de développement

Universite Clermny auvergne, Clermont Ferrand

Compétences

Techniques de collaboration

Base de données

Microsoft Office

Anglais

Manipulation de données

Langues

Centres d'intérêt

■ Voyage, Lecture, Sport

Qualités

 Bon esprit d'équipe et bonne capacité d'adaptation aux environnements multiculturels. Sens de l'organisation et bonne aptitude à la gestion d'équipe.